臺灣高雄地方法院民事判決　　　　　　　　　　　　九十一年度訴字第一一七七號
　　原　　　告　甲○○
　　訴訟代理人　癸○○
　　被　　　告　庚○
　　訴訟代理人　子○○
　　被　　　告　己○○
　　被　　　告　辛○○
　　被　　　告　壬○○
　　被　　　告　丁○○
　　被　　　告　戊○○
　　被　　　告　丑○○○
　　被　　　告　丙○○
　　訴訟代理人　乙○○
右當事人間分割共有物事件，本院判決如左：
    主    文
被告辛○○、丑○○○、壬○○、戊○○、己○○、丙○○、乙○○、丁○○應就其
被繼承人李啟太所遺坐落高雄縣梓官鄉○○段一三五地號面積０．三六四七公頃土地
應有部分四分之一辦理繼承登記。
兩造共有之前項土地依下列方法分割：如附圖甲案所示編號Ａ一部分面積０．一八二
三公頃土地分歸被告庚○所有；編號Ｂ一部分面積０．０九一二公頃分歸原告甲○○
所有；編號Ｃ一部分面積０．０九一二公頃土地分歸被告辛○○、丑○○○、壬○○
、戊○○、己○○、丙○○、乙○○、丁○○公同共有。
訴訟費用由被告庚○負擔二分之一，原告甲○○負擔四分之一，餘由被告辛○○、丑
○○○、壬○○、戊○○、己○○、丙○○、乙○○、丁○○連帶負擔。
原告其餘之訴駁回。
    事    實
甲、原告方面：
  一、聲明：求為判決(一)如主文第一項所示。(二)兩造共有之前項土地請准予分割。（
      三）被告等應偕同原告就前項分割結果，辦理共有物分割登記。
  二、陳述：座落高雄縣梓官鄉○○段一三五地號，地目旱面積０‧三六四七公頃，
      係兩造所共有，上開土地並無依使用目的有不能分割之情形，兩造間亦未訂有
      不分割之契約，惟就分割方法則未能獲致協議因協議分割不成，爰請准予分割
      。因為緊鄰系爭土地東側即同段第一三六號土地為原告所有，為合併土地使用
      之便利，希望分得系爭土地東側部分，同意分得土地靠南馬路部分面寬較窄，
      以保持被告辛○○、丑○○○、壬○○、戊○○、己○○、丙○○、乙○○、
      丁○○等人現有房屋之完整，只拆東側工具間。原告父親李啟北與被告丑○○○、壬○○、戊○○、己○○、丙○○、乙○○、丁○○等人父親李啟太為兄
      弟，早於民國四十五年即已約定縱向分管，非如被告李廖翹等所云南北分管。
三、證據：提出土地登記謄本二份、戶籍謄本十七份、相片十幀、決書一份為證，並
    聲請勘驗現場。
乙、被告方面：
  一、被告庚○部分：
    （一）聲明：求為駁回原告之訴。
    （二）陳述：希望分得系爭土地靠西即緊鄰同段第一三四號土地部分，不同意與
          被告辛○○、丑○○○、壬○○、戊○○、己○○、丙○○、乙○○、李
          純美等人共同留路。同意採附圖甲案作為本件分割方案。
    （三）證據：
  二、被告辛○○、丑○○○、壬○○、戊○○、己○○、丙○○、乙○○、丁○○
      部分：為提出任何證據供本院審酌。
    （一）聲明：求為駁回原告之訴。
    （二）陳述：系爭土地原縱向分為東西各二分之一，面積各二分之一，東側二分
          之一再橫向分為南北各四分之一，由庚○分管西側二分之一部分，原告分
          管東北阿四分之一部分，被告辛○○、丑○○○、壬○○、戊○○、李順
          發、丙○○、乙○○、丁○○等人共同分管東南側四分之一部分，為保持
          辛○○等八被告在系爭土地東南側所興建現有之房舍，希望照原分管約定
          情形分割，並於被告等八人房屋西側留一寬一‧三公尺之共有道路，以供
          原告分得東北側土地之進出。希望採附圖乙案為本件分割方案。
（三）證據：未提出任何證據供本院審酌。
丙、本院依聲請勘驗現場，並拍攝現場相片三幀，及囑託高雄縣岡山地政事務所派員
    實施測量。
     理    由
一、本件原告主張系爭座落高雄縣梓官鄉○○段一三五地號，地目旱面積０‧三六四
    七公頃，係兩造所共有，上開土地並無依使用目的有不能分割之情形，兩造間亦
    未訂有不分割之契約，惟就分割方法則未能獲致協議之事實業據提出土地謄本一
    份、戶籍謄本十四份為證，並為被告等所不爭，且經本院核對，系爭土地共有人
    之一為訴外人李啟太，其已於九十年七月二十日死亡，其應繼財產應由第一順位
    繼承人即直系血親卑親屬與配偶共同繼承，而被告李廖翹即為其生前配偶，被告
    丑○○○、壬○○、戊○○、己○○、丙○○、乙○○、丁○○等七人為其子女
    ，前揭八被告應共同所有訴外人李啟太就系爭土地原有之所有權應有部分四分之
    一無訛，自堪信為真實。
二、原告主張之事實，已據其提出__為證。被告經合法通知，未到庭爭執，亦未提出
    書狀作件聲明或陳述
    ，原告之主張自堪信為真實。從而原告依據__之法律關係，請求__，即屬正當，
    應予准許。
三、原告陳明願供擔保，聲請宣告假執行，核無不合，爰酌定相當擔保金額准許之。
四、結論：原告之訴為有理由，依民事訴訟法第三百八十五條第一項前段、第七十八
    條、第八十五條第一
    項、第八十五條第二項，第三百九十條第二項，判決如主文。
中　　　華　　　民　　　國　　九十一　　年　　　十　　　月　　二十五　　日
                              臺灣高雄地方法院民事第六庭
~B法　　　官　陳樹村(學)
右為正本係照原本作成。
如不服本判決，應於送達後廿日內，向本院提出上訴狀並表明上訴理由，如於本
判決宣示後送達前提起上訴者，應於判決送達後十日內補提上訴理由書（須附繕本）。
中　　　華　　　民　　　國　　九十一　　年　　　十　　　月　　二十五　　日
~B法院書記官　王壹理
